# [求助] 员工持股平台股份支付问题

提问人：Question123 时间：2019-12-18 08:05:16
请教陈版主：
背景：20X8年年初 A 公司持有 B 公司 100%股份，于 20X8 年年中，A公司将其持有的 B 公司 5% 的股份转让给某新设有限合伙企业（实质系将来的员工持股平台），10% 股份按 1 元/股的价格转让给 B 公司某一高管b，但并未签订任何服务限制条款，也并未实际支付转让款。20X9年 1 月1 日，B 公司与公司主要业务骨干签订股权激励计划，分别从合伙企业及高管 b持有的股份中授予业务骨干 4%和8%，条款约定立即可行权，价格为1 元/股，实际股份转换工作从 20X9 年中期开始实施。
提问：
(1)在 20X8年是否就需要做股份支付处理？我认为不需要，因为在 20X8年公司卖 b 股份的时候并没有签订任何额外的服务条款，没有明确具体的激励对象、转让价格、服务期限、业绩考核等条件，故而应该判断 20X9年1 月 1 日为授予日
(2)是 A 公司还是 B 公司来做股份支付？因为 20X9 年股份支付的结算人是合伙企业及高管 b，所以与 A公司已经没有关系，但需要在 B公司账面作为权益结算的股份支付入账
(3) 2019 年应该做15%（5%+10%）的股份支付还是 12%（4%+8%）的股份支付？由于 20X9年真正授予的股份仅 12%，所以只对这 12% 的股份作为股份支付，剩余 3%将来签订额外协议授予的时候再根据届时的公允价值做账
(4)在这个背景下，其实高管 b 实际上只是个代持，将来 3%股份如果在授予的时候合同约定授予价格是1.3 元/股，那么多出来的差价要如何处理呢？因为无法在法律上证明这是代持，所以，还是应该由高管 b 来收取这1.3元，后续高管 b与 B 公司再自行另外核算

回答人：chenyiwei
1 、要考虑的是：本次股份支付的对象、数量、价格、服务期限和业绩条件等条款和条件是在何时确定下来的？有无证据表明此前转让股份属于代持？如果没有证据表明是代持，则 2018 年时即使 “并未签订任何服务限制条款，也并未实际支付转让款”，也不排除要按股份支付处理。
2 、根据《企业会计准则解释第 7 号》第四条规定，B 按权益结算股份支付处理，A 有结算义务但不是以本企业股份结算，且为 B 的投资者，故按现金结算股份支付处理。
3 、同样参考 1 ，对 3% 的预留股份是否明确属于代持。
4 、可以这样处理。如果确定代持，则当初转给高管b 的价款与其再转让价款之间如有差额，且该差额归其个人所有的，需确认职工薪酬费用。